# A公司将股权无偿划转给B公司，账务如何处理？陈版主！

提问人：skhdd 时间：2011-04-27 09:06:13
案例：教育厅下发文件，将A公司100%的股权无偿划转给B公司，A公司的评估基准日是 2011 年 1 月 31 日，资产评估前账面情况：资产合计568.33万，负债197.96万，净资产合计370.37万，资产评估确认：资产合计634.38万，负债合计 227 万，净资产合计407.38万。即A公司的国有净资产为407.38万。账务怎么处理（注：划转后，B公司将是A公司的母公司）
该贴已经同步到 skhdd的微博

回答人：chenyiwei
假设B公司执行新准则，则这个问题的处理方法取决于该事项是否构成同一控制下的企业合并。仅仅根据“教育厅下发文件，将A公司100%的股权无偿划转给B公司”尚不足以作出该判断。对于划转前A、B两公司之间的关系，以及为何进行该项划转交易、该交易是否为A、B双方自愿进行的交易等，都需要提供更进一步的信息。

回答人：chenyiwei
回复 板凳 skhdd 的帖子似乎作为同一控制下合并的可能性较大。如果是，则划出方按划出的长期股权投资的帐面价值冲减资本公积（如不足冲减则冲减留存收益）；划入方按同一控制下企业合并的原则处理。

回答人：chenyiwei
“我单位”具体是其中的哪一方？为何长期股权投资为零？